臺灣高等法院民事裁定　　　　　　　　　96年度勞抗字第11號
　　 抗　告　人　戊○○
上列抗告人因與相對人幸福人壽保險股份有限公司等間給付資遣
費等事件，對於中華民國96年10月15日臺灣桃園地方法院96年度
勞訴字第19號所為裁定提起抗告，本院裁定如下：
    主  文
抗告駁回。
抗告訴訟費用由抗告人負擔。
    理  由
一、原裁定略以：抗告人起訴未據繳納裁判費，而本件先位聲明
    第1-6項之訴訟標的價額核定為新臺幣 （下同）107萬7,131
    元： 就先位聲明第7項之訴訟標的價額核定為124萬1,963元
    ，共計2,319,094元，應徵第一審裁判費23,968元， 限抗告
    人於裁定送達後5日內補繳，未繳者即駁回其訴等語。
二、抗告意旨略以：本件訴訟聲明第1-6項與第7項有互相競合之
    情形，依民事訴訟法第77條之2第1項規定，以價額最高之第
    7項聲明126萬9,200元計算。又抗告人前於94年2月17日向臺
    灣臺北臺北地方法院提起94年度勞訴字第48號民事訴訟，訴
    請相對人幸福人壽保險股份有限公司等給付佣金等事件中（
    下稱前案訴訟，其後移送至原法院94年度勞訴字第41號），
    已繳納裁判費11,692元及1,000元在案， 有收據可參，前案
    判決未就第7項聲明予以判決， 則抗告人於前案所繳納之裁
    判費可移作本件之裁判費， 是原法院 核定訴訟標的價額為
    2,319,094元，為違法，請求廢棄原裁定等語。
三、查抗告人於原審列甲○○、丙○○、己○○、乙○○、幸福
    人壽保險股份有限公司（下稱幸福人壽）、丁○○等人為被
    告，提起本件訴訟，
  (一)先位聲明：
    1.相對人幸福人壽、丁○○應連帶給付抗告人介紹邱雯莉、
      邱雯鍍投保成功之介紹費10萬元，及自86年8月6日起至清
      償日止按年息5%計算之利息。
    2.確認相對人幸福人壽於87年12月22日將抗告人解僱之法律
      關係不成立。
    3.相對人應連帶給付抗告人介紹 鄭高投保之佣金8,821元、
      資遣費85,000元，及自87年12月22日起至清償日止按年息
      5%計算之利息。
    4.相對人幸福人壽、丁○○應給付抗告人介紹邱仕豐為其女
      兒邱智慧投保之佣金、紅利及獎金165,310元，及自89年8
      月起至清償日止按年息5%計算之利息。
    5.相對人幸福人壽、丁○○應給付抗告人自87年7 月起至90
      年12 月止之薪資714,000元，及自91年1月1日起算至清償
      日止按年息5%計算之利息。
    6.相對人幸福人壽、丁○○應連帶給付抗告人介紹李永強投
      保成功之佣金4,000元。
    7.確認抗告人向相對人幸福人壽於91年1月15日借款債務135
      萬元中之107萬7千元及利息債務，以抗告人對幸福人壽公
      司應返還前開6聲明之債權行使抵銷權而不存在， 相對人
      幸福人壽應將抵押權塗銷；另桃園地方法院94年度執字第
      2477號拍賣抵押物之強制執行程序應予撤銷。
  (二)備位聲明：
    1.確認相對人幸福人壽、丁○○獲得抗告人介紹邱雯莉、邱
      雯鍍投保之介紹費不當得利10萬元，及自86年8月6日起至
      清償日止按年息5%計算利息之法律關係成立。
    2.確認相對人因將抗告人解僱而獲得不當得利之法律關係成
      立。
    3.確認相對人因拒付抗告人介紹鄭高投保佣金8,821元、 資
      遣費85,000元，及自87年12月22日起至清償日止按年息5%
      計算利息之不當得利法律關係成立。
    4.確認相對人幸福人壽、丁○○獲得抗告人介紹邱仕豐為其
      女兒邱智慧投保之佣金、紅利及獎金165,310元， 及自89
      年8 月起至清償日止按年息5%計算利息之不當得利法律關
      係成立。
    5.確認相對人幸福人壽、丁○○獲得714,000元及自91年1月
      1日起算至清償日止 按年息5%計算利息之不當得利法律關
      係成立。
    6.確認相對人幸福人壽、丁○○獲得抗告人介紹李永強投保
      成功之佣金4,000元不當得利法律關係成立。
    7.桃園地方法院94 年度執字第24776號強制執行事件拍賣所
      得價款全部由抗告人領取。
  (三)原法院嗣於96年5月8日就抗告人於訴狀中記載之上開各項聲
    明逐項詢明，抗告人當庭確認各項聲明為：
    1.請求給付10萬元；
    2.請求確認抗告人於87年12月22日與相對人幸福人壽之僱傭
      關係存在（相對人幸福人壽將抗告人於87年12月22日解僱
      抗告人之法律關係不成立）。
    3.請求給付8,821元及資遣費85,000元；
    4.89年8月開始之佣金165,310元；
    5.87年7月至90年12月抗告人之薪資714,000元；
    6.請求給付佣金4,000元；
    7.抗告人積欠幸福人壽之債務均因前開債權抵銷，而訴請撤
      銷強制執行程序等情，有言詞辯論筆錄可按（原法院訴字
      卷第21、22頁）。
  (四)因抗告人於本件訴訟所為備位聲明，涵括於先位聲明範圍內
    ，則備位聲明不計入訴訟標的價額；另抗告人所為先位聲明
    第2項「確認相對人幸福人壽於87年12月22 日將抗告人解僱
    之法律關係不成立」， 抗告人所受訴之利益包含於第5項「
    抗告人自87年7月至90年12月止之薪資」聲明之內，是該第2
    項聲明不另計算訴訟標的價額， 則抗告人其餘先位聲明第1
    、3、4、5、6項訴訟標的價額依序核定為100,000元、8,821
    加85,000元、165,310元、714,000元、4,000元，總計為107
    萬7,131元（100,000+8,821+ 85,000+ 165,310+ 714,000 +
    4,000= 1,077,131）。 另抗告人先位聲明第7項請求相對人
    幸福人壽塗銷抵押權登記，並請求撤銷原法院94年度執字第
    24776號拍賣抵押物事件之強制執行程序， 查相對人幸福人
    壽於該強制執行程序聲請狀所載之債權為1,241,963元 及自
    90年2月6日起算之利息、違約金，亦有該聲請狀附卷（原法
    院調字卷第97頁），則依民事訴訟法第77條之2第2項規定，
    此項聲明之訴訟標的價額為1,241,963元， 利息及違約金則
    不併算。再前開第1-6項與第7項聲明，係客觀訴之合併型態
    ，則依民事訴訟法第77條之2第1項本文規定：「以一訴主張
    數項標的者，其價額合併計算之」，抗告人所為上開各項訴
    訟標的價額應合併計算，總計為2,319,094元（1,077,131＋
    1,241,963＝2,319,094）。
四、抗告人雖辯稱：本件訴訟聲明第1-6項與第7項有互相競合之
    情形， 應以價額最高之第7項聲明126萬9,200元計算訴訟標
    的價額云云。 惟查前開聲明第1-6項乃抗告人對相對人主張
    之債權部分， 第7項則訴請相對人抗告人對幸福人壽所負本
    金1,241,963元之債務不存在及塗銷抵押權部分， 此二部分
    並非具有互相競合之關係，抗告人容有誤解。又民事訴訟以
    每一訴訟事件為單位，法院依抗告人之聲明據以核定訴訟標
    的價額，抗告人於前案訴訟中繳納之裁判費11,692元及1,00
    0元，自無從移作其他任何訴訟之用，併此敘明。
五、綜上所述，本件訴訟標的價額經核定為2,319,094元， 原裁
    定並無違誤，抗告人仍執陳詞提起抗告，為無理由，應予駁
    回。
六、據上論結：本件抗告為無理由，依民事訴訟法第495條之1、
    第449條第1項、第95條、第78條，爰裁定如主文。
中　　華　　民　　國　　96　　年　　11　　月　　30　　日
                  勞  工  法  庭
                        審判長法　官  張耀彩
　　　　　　　　　　　　　　  法　官  盧彥如
　　　　　　　　　　　  　    法　官  林金吾
正本係照原本作成。
本裁定除以適用法規顯有錯誤為理由，並經本院許可外，不得再
抗告。如提起再抗告，應於收受後10日內委任律師為訴訟代理人
向本院提出再抗告狀。並繳納再抗告費新台幣１千元。
中　　華　　民　　國　　96　　年　　11　　月　　30　　日
                              書記官  張淑芳
